臺灣板橋地方法院刑事判決　　　　　　 100年度訴字第1928號
公　訴　人　臺灣板橋地方法院檢察署檢察官
被　　　告　黃凱南
上列被告因違反毒品危害防制條例案件，經檢察官提起公訴（10
0 年度毒偵字第4573號、第4829號），被告就被訴事實為有罪之
陳述，經告知簡式審判程序之旨，並聽取被告與公訴人之意見後
，本院合議庭裁定由受命法官獨任進行簡式審判程序，本院判決
如下：
    主  文
黃凱南施用第一級毒品，累犯，處有期徒刑拾月。又施用第一級
毒品，累犯，處有期徒刑柒月；扣案之注射針筒壹支，沒收。應
執行有期徒刑壹年參月；扣案之注射針筒壹支，沒收。
    事  實
一、黃凱南於民國94年間，因施用毒品案件，經本院裁定送觀察
    、勒戒後，認有繼續施用毒品之傾向，再裁定令入戒治處所
    施以強制戒治，嗣因強制戒治已滿6 月，經評定戒治處遇成
    效合格，無繼續強制戒治之必要，於96年4 月16日自新店戒
    治所執行完畢釋放，由臺灣板橋地方法院檢察署檢察官以96
    年度戒毒偵字第209 號不起訴處分確定。又於97年、98年間
    ，因竊盜、施用第一級毒品等案件，經本院以98年度訴字第
    1382號、98年度易字第1076號、98年度易字第2357號，各判
    處有期徒刑8 月、3 月、4 月、6 月、4 月，嗣經裁定定應
    執行刑有期徒刑1 年9 月，並於99年12月19日執行完畢。詎
    黃凱南仍不知悔改，竟分別基於施用第一、二級毒品之犯意
    ，於下列時間、地點，分別施用第一級毒品海洛因與第二級
    毒品甲基安非他命，經警查獲：
   (一)100 年6 月1 日某時許，在其位於新北市○○區○○路98
     巷38號2 樓住處，以將第一級毒品海洛因與第二級毒品甲
     基安非他命一同置入針筒內，摻水稀釋後，注射靜脈血管
     之方式，同時施用第一級毒品海洛因與第二級毒品甲基安
     非他命1 次，而於100 年6 月4 日晚間8 時60分許，在新
     北市○○區○○路一段5 號前，為警查獲，經徵得其同意
     採尿送驗結果呈嗎啡、可待因、甲基安非他命陽性反應。
   (二)100 年6 月28日下午2 時15分許許，在其前揭住處房間內
     ，以前述針筒注射之同一方式，施用第一級毒品海洛因1
     次。嗣於同日下午2 時50分許，在新北市○○區○○路98
     巷口，遭警盤查，黃凱南在偵查犯罪之警察機關尚未發覺
     其施用第一級毒品犯罪前，主動向盤查警員供出其施用第
     一級毒品犯罪，並偕同警員至其前揭住處房間，取出其所
     有而供施用第一級毒品海洛因所用之注射針筒1 支，為警
     扣案，而接受法院裁判，警員乃徵得黃凱南同意採尿送驗
     結果呈嗎啡陽性反應，始獲上情。
二、案經新北市政府警察局土城分局、樹林分局移送臺灣板橋地
    方法院檢察署檢察官偵查起訴。
    理  由
一、本件被告黃凱南所犯均係死刑、無期徒刑、最輕本刑為3年
    以上有期徒刑以外之罪，其於準備程序中就被訴事實為有罪
    之陳述，經本院告知簡式審判程序之旨，並聽取公訴人及被
    告意見後，合議庭裁定由受命法官獨任進行簡式審判程序，
    合先敘明。
二、訊據被告對於上揭時、地，先同時施用第一級毒品海洛因、
    第二級毒品甲基安非他命後，再一次施用第一級毒品海洛因
    之犯罪事實，均坦承不諱；而被告先後2 次為警查獲所採之
    尿液檢體，均送台灣檢驗科技股份有限公司，以酵素免疫法
    及氣相層析質譜法檢驗結果，第1 次為警查獲所採之尿液呈
    現嗎啡、可待因、甲基安非他命陽性反應，第2 次為警查獲
    所採之尿液檢體則僅呈現嗎啡、可待因陽性反應，則有台灣
    檢驗科技股份有限公司100 年6 月23日濫用藥物檢驗報告暨
    新北市政府警察局樹林分局毒品案件被移送人姓名及代碼對
    照表（代碼編號：J0000000號）、台灣檢驗科技股份有限公
    司100 年7 月7 日濫用藥物檢驗報告暨新北市政府警察局土
    城分局偵辦毒品案尿液編號及姓名對照表（代號：H0000000
    號）各1 份附卷可稽；此外，復有被告所有而供其施用第一
    級毒品所用之注射針筒1 支扣案可憑，是被告上揭施用第一
    、二級毒品之犯行，均堪認定，應予依法論科。
三、論罪科刑：
  (一)被告於100 年6 月1 日同一時、地施用海洛因與甲基安非他
    命部分，核其所為，係犯毒品危害防制條例第10條第1 項之
    施用第一級毒品罪、同條例第10條第2 項之施用第二級毒品
    罪；被告於100 年6 月28日施用海洛因部分，核其所為，係
    犯毒品危害防制條例第10條第1 項之施用第一級毒品罪。
  (二)被告先後2 次持有第一級毒品後進而施用，以及持有第二級
    毒品後進而施用，其持有之低度行為均應為施用之高度行為
    所吸收，故均不另論其持有毒品罪。
  (三)被告陳稱其於100 年6 月1 日，係以將第一級毒品海洛因及
    第二級毒品甲基安非他命一同置於注射針筒內，注射靜脈血
    管之方式，同時施用第一級毒品海洛因及第二級毒品甲基安
    非他命等語，因參照行政院衛生署管制藥品管理局93年2 月
    9 日管宣字第0930001092號及該局93年12月22日管宣字第09
    30012251號函，第一級毒品海洛因與第二級毒品甲基安非他
    命，均可以注射、煙吸、口服等方式施用，而客觀上亦無任
    何證據顯示被告係以注射以外之方法，施用第一級毒品海洛
    因或第二級毒品甲基安非他命，基於「罪疑有利被告原則」
    ，本院因此認為被告於100 年6 月1 日該次，係以注射針筒
    之方式，同時施用第一、二級毒品，而一行為觸犯毒品危害
    防制條例第10條第1 項及同條例第10條第2 項之罪，為想像
    競合犯，應從一重毒品危害防制條例第10條第1 項之施用第
    一級毒品罪處斷，公訴意旨認被告於100 年6 月8 日施用第
    一、二級毒品行為，應依數罪併罰論處，容有未合。
  (四)被告所犯上開施用第一級毒品之2 罪間，犯意各別，應予分
    論併罰。
  (五)被告前因竊盜、施用第一級毒品等案件，經法院分別判處有
    期徒刑8 月、3 月、4 月、6 月、4 月，嗣經裁定定應執行
    刑有期徒刑1 年9 月，並於99年12月19日執行完畢，有臺灣
    高等法院被告前案紀錄表1 份在卷可佐，是被告於有期徒刑
    執行完畢後，5 年內故意再犯本件有期徒刑以上之2 罪，均
    為累犯，應依法加重其刑。
  (六)又被告於100 年6 月28日下午2 時50分，遇警查驗身分時，
    在偵查犯罪之警察機關未發覺施用第一級毒品犯罪前，主動
    告知其施用第一級毒品海洛因之犯罪事實，並偕同警察至其
    前揭住處取出其所有而施用第一級、毒品海洛因之注射針筒
    1 支，供警扣案，除據被告供承在卷，並有100 年6 月28日
    調查筆錄1 份在卷可佐，是被告對於未經發覺之施用第一級
    毒品犯罪，自首而接受裁判，合於刑法第62條前段自首之規
    定，爰減輕其刑，並與前開加重部分，依法先加後減之。
  (七)本院審酌被告前因施用毒品案件，經觀察、勒戒及強制戒治
    程序，由檢察官為不起訴處分，再因施用毒品案件，經法院
    判刑確定，並於99年12月19日執行完畢後，仍不知悔改，再
    次施用毒品自戕其身，顯然缺乏戒絕毒品之決心，惟念及被
    告坦承2 次施用毒品之犯罪事實，且其行為均尚未害及他人
    ，並斟酌被告之犯罪動機、手段，以及被告之智識程度、兩
    次施用毒品之情節不同等一切情狀，分別量處如主文所示之
    刑，且定應執行刑如主文所示。
  (八)扣案之注射針筒1 支，為被告所有，且係供被告施用第一級
    毒品海洛因所用，已據被告自承在卷，爰依刑法第38條第1
    項第2 款規定，併予宣告沒收。
據上論斷，應依刑事訴訟法第273 條之1 第1 項、第299 條第1
項前段，毒品危害防制條例第10條第1 項、第2 項，刑法第11條
前段、第55條、第47條第1 項、第62條前段、第38條第1 項第2
款、第51條第5 款，判決如主文。
本案經檢察官楊瀚濤到庭執行職務。
中    華    民    國   100    年    8     月    31    日
                  刑事第五庭  法  官  高增泓
以上正本證明與原本無異。
如不服本判決，應於收受送達後10日內向本院提出上訴書狀。
                              書記官  林政良
中    華    民    國   100    年    8     月    31    日
附錄本判決論罪科刑法條全文：
毒品危害防制條例第10條
施用第一級毒品者，處6月以上5年以下有期徒刑。
施用第二級毒品者，處3年以下有期徒刑。